it: Tipo di accensione del distributore: Compatibile con CDI; Elettronico (non HEI); HEI (High Energy Ignition); Puntine (contatti ruttore); Altro
zh-CN: 分电器点火类型: 兼容 CDI; 电子 (非 HEI); HEI (高能点火); 触点 (断电器触点); 其他
sv: Distributörens tändningstyp: CDI-kompatibel; Elektronisk (icke-HEI); HEI (High Energy Ignition); Brytarspetsar; Övrigt
fi: Virranjakajan sytytystyyppi: CDI-yhteensopiva; Elektroninen (ei-HEI); HEI (High Energy Ignition); Kärjet (katkojankärjet); Muu
fr: Type d’allumage de l’allumeur: Compatible CDI; Électronique (non-HEI); HEI (Allumage haute énergie); Vis platinées (rupteur); Autre
pl: Typ zapłonu aparatu zapłonowego: Kompatybilny z CDI; Elektroniczny (inny niż HEI); HEI (High Energy Ignition); Przerywaczowy (stykowy); Inny
ja: ディストリビューター点火タイプ: CDI互換; 電子式 (非HEI); HEI (高エネルギー点火); ポイント式 (ブレーカーポイント); その他
el: Τύπος ανάφλεξης διανομέα: Συμβατό με CDI; Ηλεκτρονικό (μη-HEI); HEI (Ανάφλεξη υψηλής ενέργειας); Πλατίνες (επαφές); Άλλο
pt-PT: Tipo de ignição por distribuidor: Compatível com CDI; Eletrónica (não HEI); HEI (ignição de alta energia); Platinados (contactos do disjuntor); Outro
ko: 배전기 점화 방식: CDI 호환; 전자식(비 HEI); HEI(고에너지 점화); 포인트(브레이커 포인트); 기타
sl-SI: Vrsta vžiga razdelilnika: Združljivo s CDI; Elektronsko (brez HEI); HEI (visokoenergijski vžig); Platine (prekinjevalnik); Drugo
da: Fordelerens tændingstype: CDI-kompatibel; Elektronisk (ikke-HEI); HEI (High Energy Ignition); Platin (afbryderkontakter); Anden
bg-BG: Тип запалителна система на делкото: Съвместим с CDI; Електронен (без HEI); HEI (високоенергийно запалване); Контактни прекъсвачи; Друго
de: Art der Verteilerzündung: CDI-kompatibel; Elektronisch (Nicht-HEI); HEI (High-Energy Ignition); Unterbrecherkontakte; Sonstige
cs: Typ zapalování rozdělovače: Kompatibilní s CDI; Elektronické (ne HEI); HEI (vysokoenergetické zapalování); Kontaktní (kladívkové); Ostatní
tr: Dağıtıcı ateşleme tipi: CDI uyumlu; Elektronik (HEI olmayan); HEI (Yüksek Enerjili Ateşleme); Platin; Diğer
lt-LT: Skirstytuvo uždegimo tipas: Suderinamas su CDI; Elektroninis (ne HEI); HEI (didelės energijos uždegimas); Kontaktinis (pertraukiklio kontaktai); Kita
nb: Distributørens tenningstype: CDI-kompatibel; Elektronisk (ikke-HEI); HEI (høyenergitenning); Stifter (bryterstifter); Annet
hr-HR: Vrsta paljenja razvodnika: Kompatibilno s CDI-jem; Elektroničko (ne-HEI); HEI (High Energy Ignition); Platine (kontaktne platine); Ostalo
sk-SK: Typ zapaľovania s rozdeľovačom: Kompatibilné s CDI; Elektronické (okrem HEI); HEI (High Energy Ignition); Kontaktné (prerušovač); Iné
vi: Loại hệ thống đánh lửa của bộ phận phân phối: Tương thích CDI; Điện tử (không phải HEI); HEI (Đánh lửa năng lượng cao); Má vít (điểm ngắt mạch); Khác
nl: Distributeur ontstekingstype: CDI-compatibel; Elektronisch (niet-HEI); HEI (High Energy Ignition); Contactpuntjes; Overig
pt-BR: Tipo de ignição do distribuidor: Compatível com CDI; Eletrônico (não HEI); HEI (Ignição de Alta Energia); Platinado; Outro
zh-TW: 分電器點火類型: 相容 CDI; 電子式 (非 HEI); HEI (高能點火); 白金接點 (斷電器接點); 其他
ro-RO: Tipul de aprindere distribuitor: Compatibil cu CDI; Electronic (non-HEI); HEI (High Energy Ignition); Platine (platine cu ruptor); Altele
en: Distributor ignition type: CDI-compatible; Electronic (non-HEI); HEI (High Energy Ignition); Points (breaker points); Other
th: ระบบจุดระเบิดแบบจานจ่าย: รองรับ CDI; อิเล็กทรอนิกส์ (ไม่ใช่ HEI); HEI (High Energy Ignition); หน้าทองขาว (Breaker points); อื่นๆ
ru: Тип зажигания трамблера: Совместимо с CDI; Электронное (не HEI); Высокоэнергетическое (HEI); Контактное (прерыватель); Другое
es: Tipo de encendido por distribuidor: Compatible con CDI; Electrónico (no HEI); HEI (Encendido de alta energía); Platinos (puntos de ruptura); Otro
hu: Elosztó gyújtás típusa: CDI-kompatibilis; Elektronikus (nem HEI); HEI (Nagy energiájú gyújtás); Megszakítós; Egyéb